臺灣彰化地方法院刑事判決　　　　　　　95年度訴字第1670號
公　訴　人　臺灣彰化地方法院檢察署檢察官
被　　　告　甲○○
上列被告因常業重利等案件，經檢察官提起公訴（95年度偵緝字
第591號），本院判決如下：
    主  文
甲○○共同乘他人急迫貸以金錢，而取得與原本顯不相當之重利
，處拘役肆拾日，如易科罰金，以佰元即新臺幣玖佰元折算壹
日，扣案如附表貳編號一至四所示之物均沒收；又共同乘他人急
迫貸以金錢，而取得與原本顯不相當之重利，處拘役肆拾日，如
易科罰金，以佰元即新臺幣玖佰元，扣案如附表貳編號一、四
所示之物均沒收；又共同乘他人急迫貸以金錢，而取得與原本顯
不相當之重利，處拘役伍拾日，如易科罰金，以佰元即新臺幣
玖佰元，扣案如附表貳編號一、三、四、五、六所示之物均沒收
；又共同私行拘禁，處有期徒刑伍月，如易科罰金，以佰元即
新臺幣玖佰元折算壹日。應執行有期徒刑伍月及拘役壹佰貳拾日
，如易科罰金，均以佰元即新臺幣玖佰元折算壹日。扣案如附
表貳編號一至六所示之物均沒收。
    事  實
一、甲○○自民國95年1月初某日起至同年3月間止，受僱於李添
    福（業經本院以95年度訴字第1429號判處有期徒刑6月確定
    ）及李添福之妻顏杏娟（業經本院以95年度訴字第1429號判
    處有期徒刑3月確定），渠3人即與張裕鑫（甲○○之弟，95
    年2月中旬加入，業經本院以95年度訴字第1429號判處有期
    徒刑3月確定）、林敬文（由臺灣彰化地方法院檢察署檢察
    官另行偵辦，現通緝中）共同基於乘他人急迫貸以金錢而取
    得與原本顯不相當之重利之犯意聯絡，由李添福在報紙分類
    廣告刊登內容為「5萬內借款，0000000000」之廣告方式，
    用以招徠需款孔急而陷於急迫之不特定人來電洽詢貸款事宜
    ，貸與所需款項，其利息為每10天為1期，每新臺幣（下同
    ）1萬元每期利息1千5百元至2千元不等之方式計算（詳細之
    議定利息如附表壹所示），首期預扣利息，其後各期利息再
    按期收繳（詳附表壹所示），而從事俗稱地下錢莊之放款業
    務。嗣有亟需現金之人閱覽該廣告後，循刊載電話與甲○○
    、李添福、顏杏娟、張裕鑫等人聯絡，渠等即乘借貸者需款
    急迫之際，貸予如附表壹所示之人所需之金額，應繳交之利
    息則按期由李添福單獨或分別與甲○○、顏杏娟、張裕鑫共
    同前往收取，或由借貸者將利息直接匯入顏杏娟申設於台新
    商業銀行文心分行帳號00000000000000號之帳戶內，以此取
    得如附表壹所示之與原本顯不相當之重利。嗣於95年6月28
    日下午1時15分許，李添福至彰化縣二林鎮○○街與仁愛街
    街口，向張鋐宥收取利息6千元時，為警方當場查獲，並分
    別在李添福所駕駛之車牌號碼W7-5257號自用小客車上及李
    添福位於臺中線沙鹿鎮○○里鎮○路○段563巷3號之住處，
    扣得如附表貳所示之物（扣存於本院95年度訴字第1429號案
    件），而循線查悉上情。
二、甲○○復因附表壹編號一所示借款人丙○○未能如期繳納利
    息及延宕清償本金之事，乃與李添福（業經本院以95年度訴
    字第1429號判處有期徒刑5月確定）及林敬文共同基於妨害
    自由之犯意聯絡，於95年1月26日下午3時許，由林敬文駕駛
    自小客車搭載甲○○，李添福則自行駕駛自小客車，一同前
    往丙○○位於彰化縣花壇鄉○○路○段456巷7號之住處，由
    甲○○依李添福指示將丙○○強押進入林敬文駕駛之自小客
    車內，並載送丙○○至臺中市某處辦理信用貸款，圖以該貸
    得之金錢清償丙○○前所積欠渠等之債務，然因丙○○之信
    用不良無法辦理貸款，甲○○始於同年1月28日下午3時許，
    將丙○○載回其位於彰化縣花壇鄉之住處釋放，共計以私行
    拘禁之方法剝奪丙○○之自由達2日。
三、案經彰化縣警察局及雲林縣警察局斗六分局報請臺灣彰化地
    方法院檢察署檢察官偵查起訴。
    理  由
一、本案全部卷證所涵括之供述證據及非供述證據，公訴人、被
    告均同意以下全部證據之證據能力，亦未於言詞辯論終結前
    聲明異議，本院審酌該等供述證據及非供述證據作成時之情
    況，並無不適當之情事，應均具有證據能力，合先敘明。
二、訊據被告甲○○固坦承其有於上開時間幫另案被告李添福接
    聽電話、交付款項或協助催收帳款，及有於上開時、地載送
    丙○○至臺中市○○路某處辦理貸款，丙○○在該處居住2
    日等情，惟矢口否認有何重利及妨害自由之犯行，辯稱：其
    剛開始以為係向另案被告李添福之朋友收取借款，幾次後方
    知另案被告李添福係單純私下從事小額放款，其並非與另案
    被告李添福、顏杏娟等人共犯，又係另案被告李添福表示丙
    ○○信用良好，介紹丙○○至其公司辦理信用貸款，其並未
    強押丙○○上車，係丙○○自願上車，且因當時丙○○沒有
    工作亦無交通工具，才讓丙○○暫住在其位於臺中市○○路
    某處之公司宿舍2天，並交予丙○○1天200元零用錢云云。
    經查：
（一）上開事實欄一所示事實，業據被告於偵查中供稱：「（你
      與李添福、張裕鑫、顏杏娟有無親屬關係？）張裕鑫是我
      親弟弟、李添福及顏杏娟我與他（們）是僱主關係」、「
      （何時開始與李添福及顏杏娟開始經營重利事業？）95年
      1月初開始」、「（利息如何算？）借1萬元，1個月好像
      是幾千元，我大部分是開車，大部分是李添福及顏杏娟在
      負責帳冊的事情。（我）偶爾會負責接聽來借貸者的電話
      」、「（你是否會負責與李添福去收取利息？）是。」、
      「（你負責何工作？）收利息、接電話、開車」等語明確
      （見95年度偵緝字第591號卷第18至19頁），並經證人即
      被害人丙○○、丁○○、乙○○於警詢中證述屬實（見95
      年度偵字第7358號卷第22至24頁；95年度偵字第6762號卷
      第32至35頁、第42至45頁），且經另案被告李添福、張裕
      鑫、顏杏娟坦認在卷，業經本院職權調取95年度訴字第14
      29號案件卷宗核閱屬實，核與證人即共犯張裕鑫於偵查中
      結證稱：「（你是否知道李添福有印製名片經營地下錢莊
      ？何人去印名片？）知道，是早在今年（95年）2月到3月
      就印好了。是我哥哥甲○○去印的，我不知道他是去何處
      印的」、「（甲○○、李添福及阿文是否一起經營上開借
      款業務？）是。」、「（他們三人如何分工？）我不清楚
      ，就是看何人有空就與李添福一起去放款及收利息，甲○
      ○跟阿文都曾與李添福去收款及收利息」、「（成員有何
      人？何人負責接聽電話？交付借款（放款）？催收帳款？
      ）我及甲○○、阿文、李添福。李添福。李添福，我沒有
      ，其他的人我不清楚有無。均有。」等語大致相符（見95
      年度偵字第5785號卷第92至94頁），衡情張裕鑫係被告之
      弟，其與被告又無怨隙，自無甘冒偽證重責而設詞誣陷被
      告之必要，是證人即另案被告張裕鑫上開證述，堪以採信
      。參以證人丙○○證稱另案被告李添福供上開重利犯行所
      用之名片1紙（見95年度偵字第7358號第25頁），其中所
      載之0000000000號行動電話門號係被告所申登，另一個00
      00000000號行動電話門號則為另案被告李添福所申登乙節
      ，亦有通聯調閱查詢單1紙在卷可稽（見同前偵卷第17頁
      ），益徵被告確實有參與另案被告李添福等人經營之上開
      俗稱地下錢莊之放款業務甚明。此外，復有未扣存本案如
      附表貳編號一至九所示之物可資佐證，堪以認定。至被告
      於本院行準備程序及審理時改辯稱其並非共犯云云，顯係
      事後卸責之詞，委無足採。
（二）上開事實欄二所示事實，除據被告坦承其與林敬文有搭載
      丙○○至臺中市某處辦理信用貸款等語在卷（見本院95年
      11月30日準備程序筆錄第4頁、96年4月4日審判筆錄第8頁
      ），並經證人即被害人丙○○於警詢中證述歷歷（見95年
      度偵字第7358號卷第22至24頁），至被告雖以前揭情詞置
      辯，惟被告既稱被害人丙○○當時沒有工作亦無交通工作
      ，且知丙○○有毒癮（見本院95年11月30日準備程序筆錄
      第4頁；96年4月4日審判筆錄第8、9頁），被告豈不知被
      害人之經濟能力及信用狀況，竟仍協助被害人丙○○辦理
      其公司之信用貸款，已非無疑，況經本院訊問被告其公司
      之名稱為何，被告又稱其已忘記，因其在該公司工作2、3
      個月做得不好即離開云云（見本院96年4月4日審判筆錄第
      8頁），然被告既能清楚記得其公司宿舍在臺中市○○路
      ，丙○○在其公司宿舍住2天，且期間丙○○毒癮發作，
      因丙○○要辦貸款，其一天給丙○○200元等細節，卻無
      法陳述公司名稱，其所述已難憑信，參以依被告陳稱之內
      容，被告在瞭解被害人丙○○之經濟能力及信用狀況之情
      形下，僅因另案被告李添福介紹丙○○至其公司辦貸款，
      被告即提供公司宿舍予丙○○居住，甚至1天給丙○○200
      元零用金，此情亦與常理有違，殊難想像。準此，足認被
      告所辯實屬無稽，顯不可採。
（三）綜上各節，被告上揭所辯，均係事後避就之詞，無可採信
      。本件事證已臻明確，被告犯行洵堪認定，應予依法論科
      。
三、按修正前刑法上所謂常業犯，指反覆以同種類行為為目的之
    社會活動之職業性犯罪而言，至於犯罪所得之多寡，是否恃
    此犯罪為唯一之謀生職業，則非所問，縱令兼有其他職業，
    仍無礙於該常業犯罪之成立（最高法院85年度台上字第510
    號判例可資參照）。又一般重利罪，固須乘他人急迫對特定
    人貸與原本取得顯不相當之利息始能成立，但明知社會上有
    因急迫舉債濟急或有輕率無經驗而舉債情形者，預先訂定苛
    刻之條件，一俟有人向之借款，即得博取重利，並以之為常
    業，雖非對特定之人乘其急迫而為之，仍應成立刑法第345
    條之常業重利罪（最高法院82年度台上字第5609號判決可資
    參照）。本件被告甲○○與共犯李添福、顏杏娟、張裕鑫、
    林敬文等人借款取息之利率高達年利率144％至720％不等，
    此等異於尋常之高額利率，不僅與民法第203條所定之週年
    利率5％之法定利率，及同法第205條所定之最高利率週年利
    率20％之限制，相去甚遠，且與目前銀行放款利率及一般民
    間利之月息2至3分相較，亦過於懸殊，衡諸目前社會經濟情
    況，被告及共犯等人確係取得與原本顯不相當之重利，至為
    明顯；而證人丙○○、丁○○、乙○○等人（即詳如附表壹
    所示之被害人）或因事業經營亟需資金周轉或因亟需生活費
    、醫藥費等情事，均有舉債之急迫情形，此業經渠等於警詢
    中證述明確，被告與林敬文及另案被告李添福、顏杏娟、張
    裕鑫等人多次因他人急迫而舉債濟急，預定苛刻條件，貸與
    他人款項，而收取與原本顯不相當之重利，以為生活之資，
    顯有恃此為生之意，所為係構成修正前刑法第345條之常業
    重利罪。惟按行為後法律有變更者，適用行為時之法律，但
    行為後之法律有利於行為人者，適用最有利於行為人之法律
    。刑法第2條第1項定有明文。本件被告行為後，刑法及刑法
    施行法業於94年2月2日經總統修正公布，並於95年7月1日施
    行，其中刑法第345條業於修正後刪除，因本件被告所犯本
    罪之時間係在刑法第345條刪除之前，而刪除前該條之罪，
    其法定本刑為5年以下有期徒刑，得併科3千元以下罰金，修
    正後刑法因已無常業重利之罪，故應將所犯之各個重利罪，
    依刑法第344條各論以重利罪後，再數罪併罰。因本件被告
    所犯重利行為有3次，而重利罪之法定本刑為1年以下有期徒
    刑、拘役或科或併科1千元以下罰金，合併計算其法定最高
    本刑為有期刑徒刑3年，與修正前常業重利罪之法定最高本
    刑為有期刑徒刑5年相比較，應依修正後刑法第344條論處對
    被告較為有利。再按刑法第302條第1項之罪，與同法第304
    條第1項及同法第305條之罪，所保護之法益均為被害人之自
    由。剝奪人之行動自由罪，不外以強暴脅迫為手段，且較他
    罪為重，縱其目的在行無義務之事或妨害他人行使權利或恐
    嚇他人，仍應逕依刑法第302條第1項論處，無適用同法第
    304條、第305條之餘地（最高法院76年度臺上字第3511號判
    決要旨參照）。核被告甲○○就事實一所為，均係犯刑法第
    344條之重利罪；就事實二所為，係犯刑法第302條第1項之
    私行拘禁剝奪人之行動自由罪。被告與林敬文及另案被告李
    添福、顏杏娟、張裕鑫（自95年2月中旬參與後之犯行）就
    上開常業重利犯行間；被告與林敬文及另案被告李添福就上
    開妨害自由犯行間，互有犯意聯絡及行為分擔，均為共同正
    犯（刑法第28條規定之修正，係將舊法「實施」之用語修正
    為「實行」，其立法理由旨在排除未參與犯罪實行行為之陰
    謀及預備共同正犯之成立，惟並無礙於現行實務處罰「共謀
    共同正犯」之立場，是本條雖經修正但僅屬單純之文字修飾
    而將實務見解或法理明文化，未涉及刑罰之輕重、構成要件
    之變更，或其他有利、不利於行為人之情形，無庸依刑法第
    2 條第1項之規定比較新舊法，而應依一般法律適用原則，
    適用裁判時法。）。被告所犯上開重利3罪及私行拘禁1罪，
    犯意個別，行為互殊，應予分論併罰。公訴人認上開各罪係
    牽連犯關係，尚有未洽。爰審酌被告從事貸款收取重利之行
    為，嚴重破壞金融秩序，該重利行為極易導致借款人因受債
    務壓迫鋌而走險，衍生社會問題，足以危害社會秩序，又不
    思尋民事訴訟程序催討借款債務，竟另行起意以對債務人即
    被害人丙○○私行拘禁之方式逼迫其清償借款，被告犯後猶
    仍矢口否認犯行，態度不佳，所為自應受責難，惟考量借款
    人雖有急迫之情，然仍係出於自由意願，被告犯罪動機及目
    的屬被動求財，及本件被告經查獲犯行之次數與金額等一切
    情狀，分別量處如主文所示之刑。又被告行為後刑法第41條
    第1項前段、第51條第6款均於94年2月2日修正公布，並於95
    年7月1日生效施行，其中刑法第41條第1項前段關於易科罰
    金折算標準之規定，由「犯最重本刑為5年以下有期徒刑以
    下之刑之罪，而受6個月以下有期徒刑或拘役之宣告，因身
    體、教育、職業、家庭之關係或其他正當事由，執行顯有困
    難者，得以1元以下3元以下折算1日，易科罰金。」修正為
    「犯最重本刑為5年以下有期徒刑以下之刑之罪，而受6個月
    以下有期徒刑或拘役之宣告者，得以新臺幣1千元、2千元或
    3千元折算1日，易科罰金」，應依刑法第2條第1項規定，適
    用最有利於行為人之法律（最高法院95年5月23日第8次刑事
    庭會議決議參照）。修正前刑法第41條第1項前段之易科罰
    金折算標準，依修正刪除前之罰金罰鍰提高標準條例第2條
    規定，應就其原定數額提高為100倍折算1日，並依現行法規
    所定貨幣單位折算新臺幣條例第2條規定，以新臺幣元之3倍
    折算之，亦即，修正前刑法第41條第1項前段之易科罰金折
    算標準，應以銀元300元即新臺幣900元折算為1日，經比較
    新、舊法結果，應以被告行為時之法律即舊法較有利於被告
    。又按新修正之刑法第51條第6款，僅將修正前刑法第51條
    第6款之「4個月」文字修正為「120日」，新刑法並未較有
    利於被告，故本件應依修正前刑法第41條第1項前段規定，
    就主文所示之刑各諭知易科罰金之折算標準，以及依修正前
    刑法第51條第6款規定，就拘役部分定其應執行之刑，暨依
    修正前刑法第41條第1項前段規定，諭知易科罰金之折算標
    準，以示懲儆。
五、扣案如附表貳編號一至六所示之物，分別為另案被告即共犯
    李添福、顏杏娟所有，且係供渠等犯罪所用之物，業據另案
    被告李添福、顏杏娟供承明確，且經本院職權調取95年度訴
    字第1429號案件卷宗核閱無訛，而共同正犯因相互間利用他
    方之行為，以遂行其犯意之實現，本於責任共同之原則，共
    同正犯應對所參與犯罪之全部事實負責（最高法院92年度臺
    上字第7050號判決意旨參照），從而上開附表貳編號一至六
    之扣案物品自均應依修正前刑法第38條第1項第2款之規定宣
    告沒收。然其中編號四之行動電話搭配使用之門號00000000
    00號SIM卡1枚，依國內電信公司一般定型化契約之約定，該
    SIM卡之所有權仍屬電信公司所有，申請人僅因承租門號而
    取得使用權，是亦非屬另案被告李添福所有，不予宣告沒收
    。扣案如附表貳編號七至九所示之物係借款人供作質押之用
    ，則另案被告李添福等人取得上開物品，僅供作清償借款本
    息擔保之用，如借款人嗣後清償借款本息，另案被告李添福
    等人仍須將該等物品分別返還於各該借款人，自難認屬共犯
    所有之物，自不在得沒收之列（最高法院92年度臺上字第29
    23號判決要旨參照），爰均不予宣告沒收，附此敘明。至附
    表貳編號十至二十五所示之扣案物，或無證據證明與本案相
    關，或非被告或共犯所有之物，且均非違禁物，爰均不另宣
    告沒收，併予敘明。
據上論斷，應依刑事訴訟法第299條第1項前段，刑法第2條第1項
、第28條、第302條第1項、第344條，修正前刑法第41條第1項前
段、第51條第6款、第38條第1項第2款，罰金罰鍰提高標準條例
第1條前段、修正前罰金罰鍰提高標準條例第2條，判決如主文。
本案經檢察官吳曉婷到庭執行職務。
中　　華　　民　　國　　96　　年　　4 　　月　　30　　日
                  刑事第二庭    審判長法官  石馨文
                                法      官  黃齡玉
                                法      官  尚安雅
以上正本證明與原本無異。
如不服本判決，應於判決送達後十日內向本院提出上訴狀 (須附
繕本 )。
告訴人或被害人對於判決如有不服具備理由請求檢察官上訴者，
其上訴期間之計算係以檢察官收受判決正本之日期為準。
中　　華　　民　　國　　96　　年　　5 　　月　　2 　　日
                                書  記  官  黃家宏
附錄本件判決論罪科刑法條全文
中華民國刑法第302條
（剝奪他人行動自由罪）
私行拘禁或以其他非法方法，剝奪人之行動自由者，處 5 年以下
有期徒刑、拘役或 3 百元以下罰金。
因而致人於死者，處無期徒刑或 7 年以上有期徒刑，致重傷者，
處 3 年以上十年以下有期徒刑。
第 1 項之未遂犯罰之。
中華民國刑法第344條
（重利罪）
乘他人急迫、輕率或無經驗貸以金錢或其他物品，而取得與原本
顯不相當之重利者，處1 年以下有期徒刑、拘役或科或併科1千
元以下罰金。
附表壹：
 ┌──┬───┬──────┬────┬───┬────────┬────┐
 │編號│被害人│借貸時間、地│借貸金額│10天/ │計息方式        │質押證件│
 │    │      │點          │(新臺幣)│期    │                │        │
 │    │      │            │        │      │                │        │
 ├──┼───┼──────┼────┼───┼────────┼────┤
 │ 一 │丙○○│95年1月8日晚│ 2萬元  │4千元 │月息60%，年息為 │身分證、│
 │    │      │間，彰化縣花│        │      │720%。預收1個月 │面額4萬 │
 │    │      │壇鄉○○路1 │        │      │之利息4千元，實 │元之本票│
 │    │      │斷456巷7號之│        │      │拿1萬6千元。    │。      │
 │    │      │住處。      │        │      │                │        │
 ├──┼───┼──────┼────┼───┼────────┼────┤
 │ 二 │乙○○│95年1月下旬 │ 1萬元  │2千元 │月息60%，年息720│1萬元本 │
 │    │      │，彰化縣鹿港│        │      │%，預扣第1次利息│票、身分│
 │    │      │鎮○○路附近│        │      │。              │證影本  │
 │    │      │。          │        │      │                │        │
 ├──┼───┼──────┼────┼───┼────────┼────┤
 │ 三 │丁○○│95年1月中旬 │50萬元  │1個月 │月息12%，年息144│50萬元之│
 │    │      │，台北縣三重│        │6萬元 │%，預扣第1次利息│本票、身│
 │    │      │市○○○路19│        │      │。              │分證影本│
 │    │      │號          │        │      │                │        │
 └──┴───┴──────┴────┴───┴────────┴────┘
附表貳：
┌──┬──────────────┬─────┐
│編號│     扣  押  物  名  稱     │數      量│
├──┼──────────────┼─────┤
│ 一 │空白借款書、空白租賃契約書、│  各1份   │
│    │空白讓渡書                  │          │
├──┼──────────────┼─────┤
│ 二 │左上角缺損之記事本（載有本案│  1本     │
│    │被害人丙○○之電話）        │          │
├──┼──────────────┼─────┤
│ 三 │封面為「台中縣政府敬贈」之記│  1本     │
│    │事本（載有本案被害人丁○○、│          │
│    │丙○○之電話）              │          │
├──┼──────────────┼─────┤
│ 四 │大同牌行動電話（搭配門號    │   1具    │
│    │0000000000號SIM卡）         │          │
├──┼──────────────┼─────┤
│ 五 │顏杏娟申設之台新銀行文心分行│  1本(張) │
│    │帳戶存摺及存摺影本          │          │
├──┼──────────────┼─────┤
│ 六 │書寫「丁○○」之信封袋、闕宗│  各1份   │
│    │和名片、帳戶資料            │          │
├──┼──────────────┼─────┤
│ 七 │丁○○為發票人之本票（發票金│   5張    │
│    │額為新臺幣10萬元、發票日為95│          │
│    │年2月15日）                 │          │
├──┼──────────────┼─────┤
│ 八 │丁○○身分證影本            │   1份    │
├──┼──────────────┼─────┤
│ 九 │丙○○所有之身份證及駕駛執照│  各1張   │
│    │正本                        │          │
├──┼──────────────┼─────┤
│ 十 │顏杏娟申設之沙鹿郵局帳戶存摺│  各1本   │
│    │；李朱雪子之新竹國際商業銀行│          │
│    │帳戶存摺；李添福申設之台新銀│          │
│    │行沙鹿分行、苑裡郵局帳戶存摺│          │
├──┼──────────────┼─────┤
│ 十 │記事本                      │   5本    │
│ 一 │                            │          │
├──┼──────────────┼─────┤
│ 十 │戶籍謄本                    │   1張    │
│ 二 │                            │          │
├──┼──────────────┼─────┤
│ 十 │土地謄本                    │   2張    │
│ 三 │                            │          │
├──┼──────────────┼─────┤
│ 十 │建物謄本                    │   3張    │
│ 四 │                            │          │
├──┼──────────────┼─────┤
│ 十 │地籍圖謄本                  │   1份    │
│ 五 │                            │          │
├──┼──────────────┼─────┤
│ 十 │報紙廣告刊登收據            │   2張    │
│ 六 │                            │          │
├──┼──────────────┼─────┤
│ 十 │張惠櫻車牌號碼0968-LA自小客 │   1本    │
│ 七 │車之車籍資料                │          │
├──┼──────────────┼─────┤
│ 十 │書寫「鄧弘政」之信封袋      │  1個     │
│ 八 │                            │(內有「鄧 │
│    │                            │ 弘政」名 │
│    │                            │ 片1張)   │
├──┼──────────────┼─────┤
│ 十 │書寫「張茂男」之信封袋      │  1個     │
│ 九 │                            │          │
├──┼──────────────┼─────┤
│ 二 │「蔡金昌」借款資料（含身分證│  1疊     │
│ 十 │、借款申請書、租賃契約書、讓│          │
│    │渡書、本票）                │          │
├──┼──────────────┼─────┤
│ 二 │「黃鴻文」名片及身份證影本  │  各1份   │
│ 十 │                            │          │
│ 一 │                            │          │
├──┼──────────────┼─────┤
│ 二 │「黃鴻文」為發票人之支票及退│  各1張   │
│ 十 │ 票理由單                   │          │
│ 二 │                            │          │
├──┼──────────────┼─────┤
│ 二 │匯款單                      │  4張     │
│ 十 │                            │          │
│ 三 │                            │          │
├──┼──────────────┼─────┤
│ 二 │匯款單、收執紀錄單          │  3疊     │
│ 十 │                            │          │
│ 四 │                            │          │
├──┼──────────────┼─────┤
│ 二 │鋁棒                        │  1支     │
│ 十 │                            │          │
│ 五 │                            │          │
└──┴──────────────┴─────┘
